【裁判字號】    98,台上,1525
【裁判日期】    980319
【裁判案由】    違反毒品危害防制條例
【裁判全文】
最高法院刑事判決            九十八年度台上字第一五二五號
上  訴  人  甲○○
                    樓
上列上訴人因違反毒品危害防制條例案件，不服台灣高等法院中
華民國九十七年十二月三十一日第二審判決（九十七年度上訴字
第四三五四號，起訴案號：台灣台北地方法院檢察署九十七年度
毒偵字第一八一一、一八七五號），提起上訴，本院判決如下：
    主  文
上訴駁回。
    理  由
按刑事訴訟法第三百七十七條規定，上訴於第三審法院，非以判
決違背法令為理由，不得為之。是提起第三審上訴，應以原判決
違背法令為理由，係屬法定要件。如果上訴理由書狀並未依據卷
內訴訟資料，具體指摘原判決不適用何種法則或如何適用不當，
或所指摘原判決違法情事，顯與法律規定得為第三審上訴理由之
違法情形，不相適合時，均應認其上訴為不合法律上之程式，予
以駁回。本件原判決敘明依憑上訴人甲○○於警詢、偵查、第一
審時供承本件犯罪事實，及卷附台灣尖端先進生技醫藥股份有限
公司濫用藥物檢驗報告、台北市政府警察局萬華分局（下稱萬華
分局）查獲涉嫌毒品危害防制條例毒品初步鑑驗報到單，暨扣案
毒品海洛因等證據資料，認定上訴人有原判決事實欄所載之施用
第一級毒品海洛因犯行明確。而撤銷第一審之科刑判決，改判仍
論處上訴人施用第一級毒品（累犯）二罪刑之判決，已詳敘所憑
之證據及其認定之理由。從形式上觀察，並無何違法情形存在。
上訴意旨略以，上訴人施用毒品海洛因二犯行，乃基於毒癮之相
同犯意，不應分論併罰；又上訴人並未收到原審審理期日之傳票
，原判決竟以上訴人無故不到逕予判決，顯然違法等語。惟查：
(一)、刑法已刪除連續犯之規定，原判決已敘明上訴人所犯二罪之
時間為民國九十七年四月二十四日及同年五月十八日，其犯意各
別，行為互殊，予以分論併罰，並無違法可言。(二)、刑事訴訟法
第六十二條規定，送達文書，除本章有特別規定外，準用民事訴
訟法之規定；而民事訴訟法第一百三十八條第一項、第二項規定
：「送達不能依前二條規定為之者，得將文書寄存送達地之自治
或警察機關，並作送達通知書兩份，一份黏貼於應受送達人住居
所、事務所、營業所或其就業處所門首，另一份置於該送達處所
信箱或其他適當位置，以為送達。」「寄存送達，自寄存之日起
，經十日發生效力。」是寄存送達於生效後，應受送達人究於何
時前往領取應送達文書，或並未前往領取，於送達之效力並無影
響。依卷內資料，上訴人於第一審判決後未提起上訴，依其於第
一審準備程序及審判期日所供稱之送達地址均為：「台北市萬華
區○○○路○段一四八巷十八號五樓」（見第一審卷第二一、二
四頁），第一審並依該址送達判決。嗣經檢察官提起上訴，經原
審查明上訴人戶籍地址仍同上址，九十七年十二月十七日上午十
一時五十分行審判程序之傳票，於同年十一月十八日因未獲會晤
本人，亦無受領文書之同居人或受僱人，乃將傳票寄存於萬華分
局華江派出所以為送達（見原審卷第二三頁）。是原審審判期日
之傳票已經合法寄存送達，並已生效，縱上訴人不知有寄存送達
，或未前往領取，均不影響送達之效力。原審乃以上訴人經合法
傳喚，無正當理由不到庭，而不待其陳述逕行判決，於法並無不
合。上訴意旨執以指摘，殊非適法之上訴理由。依前揭說明，應
認上訴人之上訴不合法律上之程式，予以駁回。
據上論結，應依刑事訴訟法第三百九十五條前段，判決如主文。
中    華    民    國  九十八  年    三    月   十九   日
                      最高法院刑事第十一庭
                          審判長法官  石  木  欽
                                法官  洪  佳  濱
                                法官  韓  金  秀
                                法官  呂  丹  玉
                                法官  段  景  榕
      本件正本證明與原本無異
                                      書  記  官
中    華    民    國  九十八  年    三    月  二十五  日
                                                      Ｑ


司法院資訊處製作；財團法人民間司法改革基金會備份。
